【裁判字號】    92,交訴,65
【裁判日期】    920703
【裁判案由】    過失致死
【裁判全文】
臺灣臺南地方法院刑事判決                          九十二年度交訴字第六五號
    公  訴  人  臺灣台南地方法院檢察署檢察官
    被      告  丙○○
右列被告因過失致死案件，經檢察官提起公訴（九十二年度偵字第三二五八號），本
院判決如左：
    主  文
丙○○因過失致人於死，處有期徒刑壹年，緩刑肆年。
    事  實
一、丙○○於民國九十二年一月十八日下午，駕駛車號Ｎ２─８７９０號自用客貨廂
    型車，沿台南縣官田鄉縣○○○○道由西往東方向行駛，於同日下午四時四十五
    分許，途經該一七六線道二十八‧一公里處時，本應注意行車速度，依標誌或標
    線之規定及行經彎道時，應減速慢行，作隨時停車之準備，且汽車在同一車道行
    駛時，後車與前車之間應保持隨時可以煞停之距離，而汽車行駛時，駕駛人應注
    意車前狀況，並隨時採取必要之安全措施，而依當時情形，客觀上又無不能注意
    之情事，其能注意竟因疏未注意保持與前車應有之安全間隔，致先追撞同向在其
    前方由丁○○所駕駛之車號８２９９─ＧＦ號自用小客車左後端後（丁○○未受
    傷），因一時緊張誤踩油門，復疏未注意前方為速限五十公里大型彎道之車前狀
    況，而以時速六十公里之高速超速急馳，致在行駛三百公尺後，因之失控向右衝
    向路旁，撞入位在官田鄉○○村○○路一九二號對面（即一七六線道二十八‧四
    公里處）之水噹噹檳榔攤隔鄰草魚粥店內，造成正在店內休息之陳清海因之遭到
    撞及，受有雙側大小腿骨折，創傷性休克合併脂肪栓塞而送醫急救。車禍事故發
    生後，台南縣警察局麻豆分局官田分駐所員警黃瑞勝到場處理，在警員尚不知何
    人為肇事車輛之駕駛人前，丙○○在場表示其為駕駛人並自首犯行，接受裁判。
    而陳清海雖經送醫救治，仍於同日晚間八時十分許不治死亡。
二、案經臺灣台南地方法院檢察署檢察官據報相驗後自動檢舉偵查起訴。
    理  由
一、訊據被告丙○○對於右開時、地駕駛前揭自小客車超速及失控衝入店家發生碰撞
    車禍，致被害人陳清海因之死亡之事實均坦承不諱，核與證人丁○○及目擊證人
    甲○○、乙○○於警訊及本院審訊時到庭陳證之情節相符，並有道路交通事故調
    查報告表暨道路交通事故現場圖六紙、台灣基督長老教會新樓醫院診斷證明書一
    紙、道路交通事故現場蒐證照片二十幀在卷可資佐證。又被害人陳清海係因本件
    車禍不治死亡，亦經臺灣台南地方法院檢察署檢察官督同檢驗員相驗明確，並製
    有勘驗筆錄、驗斷書及相驗屍體證明書等附卷可憑。按行車速度，依標誌或標線
    之規定；行經彎道時，應減速慢行，作隨時停車之準備；汽車在同一車道行駛時
    ，後車與前車之間應保持隨時可以煞停之距離；汽車行駛時，駕駛人應注意車前
    狀況，並隨時採取必要之安全措施，道路交通安全規則第九十三條第一項、同項
    第三款、第九十四條第一項、第三項分別定有明文。查被告有經正常程序考領駕
    駛執照，為有駕駛經驗之人，對於上開道路交通安全規則自知之甚稔，為其應注
    意之事項，而肇事當時係天候晴朗、日間自然光線、雙線道、柏油路面、標線清
    晰、有快慢車道劃分、彎道、速限五十公里，有前開道路交通事故調查報告表載
    明可考，據此判斷，足見依當時狀況被告客觀上並無不能注意之情狀，是被告丙
    ○○應注意能注意竟先因疏未注意保持與前車應有之安全間隔，致在追撞同向前
    方由丁○○所駕駛之自用小客車左後端後，因一時緊張誤踩油門，復疏未注意前
    方為速限五十公里大型彎道之車前狀況，而以時速六十公里之高速超速急馳，致
    在行駛三百公尺後，因之失控向右衝向路旁，撞入位在該處之水噹噹檳榔攤隔鄰
    草魚粥店內，造成正在店內休息之被害人陳清海因之受撞倒地，被害人陳清海並
    因之不治死亡，被告自有違前開規定之注意義務，其顯有過失，臺灣省台南區車
    輛行車事故鑑定委員會亦同此認定，並鑑定被告為肇事原因，被害人陳清海無肇
    事因素，有該委員會南鑑字第九二０六六三號鑑定意見書在卷可憑。又本件被害
    人陳清海係因此次車禍不治死亡，是被告丙○○之過失駕駛行為，與被害人之死
    亡結果間，具有相當因果關係，亦無疑義。從而，本件事證已甚明確，被告前揭
    犯行，堪以認定。
二、核被告丙○○所為，係犯刑法第二百七十六條第一項之過失致人於死罪。又其肇
    事後未被有偵查權之公務員或機關發覺其為犯嫌前，留在事故現場向到場處理之
    警員自承犯行，進而接受裁判，此業經被告供明在卷可考，並經證人即本件車禍
    現場處理員警黃瑞勝以報告書陳明在卷無訛，被告行為合乎自首之要件，應依刑
    法第六十二條前段減輕其刑。爰審酌被告之品行、應負過失責任之程度即其為肇
    事原因、造成被害人死亡之結果及其犯後尚能坦認犯行，頗有悔意且已與死者家
    屬達成民事和解等一切情狀，量處如主文所示之刑，以資懲儆。查被告前未曾受
    有期徒刑以上刑之宣告，有臺灣高等法院被告全國前案紀錄表附卷可稽，其因一
    時短於思慮致罹刑章，經此次偵審程序教訓，當知所警惕，諒無再犯之虞，本院
    復考量被告係初犯且係自首犯罪，而其犯後已與死者陳清海家屬達成民事賠償，
    有台南縣官田鄉調解委員會九十二年一月二十九日調解筆錄影本一紙在卷可憑，
    本院因認前開對被告宣告之刑，以暫不執行為適當，爰併宣告緩刑四年，以啟自
    新。
據上論斷，應依刑事訴訟法第二百九十九條第一項前段，刑法第二百七十六條第一項
、第六十二條前段、第七十四條第一款，罰金罰鍰提高標準條例第一條前段，判決如
主文。
本案經檢察官陳慧玲到庭執行職務。
中      華      民      國      九十二      年      七      月    三    日
                                      臺灣臺南地方法院交通法庭
                                          法  官  張  瑛  宗
右正本證明與原本無異。
如不服本判決，應於判決送達後十日內，向本院提出上訴狀。
                                          書記官  陳  志  德
中      華      民      國      九十二      年      七      月    三    日
附錄本案論罪科刑法條：
中華民國刑法第二百七十六條
 (過失致死罪)
因過失致人於死者，處二年以下有期徒刑、拘役或二千元以下罰金。
從事業務之人，因業務上之過失犯前項之罪者，處五年以下有期徒刑或拘役，得併科
三千元以下罰金。


司法院資訊處製作；財團法人民間司法改革基金會備份。
